# 请教关于租赁准则的两个问题

提问人：wy2375 时间：2021-05-08 13:59:40
1.转租赁，转租出租人终止确认原确认的使用权资产，并确认转租赁投资净额，这个转租赁投资净额指的是什么？确认的基础是什么？
2.光伏发电企业，发生了很多以光伏组件为标的资产的租赁业务，能否理解为光伏组件的产能与其他组件在物理上不可区分，不属于已识别资产？
那这样的话，这种租赁业务适用什么准则呢？借款吗？
请各位老师指点，感激不尽。

回答人：chenyiwei
1 、这里的“转租赁投资净额”与一般租赁中出租人的租赁投资净额的含义是一致的，即“未担保余值和租赁期开始日尚未收到的租赁收款额按照租赁内含利率折现的现值之和”。
2 、不清楚具体情况，需结合具体背景讨论。但一般理解，如果是售后租回，一般直接作为资产抵押借款进行会计处理。

提问人：wy2375 时间：2021-05-11 13:53:00
感谢陈版回复，第二个问题的业务背景是一般的直租模式，但由于租赁标的资产都是光伏组件，即本企业从外部单位采用直租的方式租入光伏组件，组装后用于发电。单独的组件是否能判定为已识别资产？是否考虑单独一项组件的产能问题，希望陈版解惑。

回答人：chenyiwei
虽然名义上是直租，但如果是建造阶段有明确限额的融资（代付购建款项），且出租人是专门的融资租赁公司，则一般还是作为直接融资处理，确认固定资产，不确认使用权资产。